【裁判字號】    97,上訴,4165
【裁判日期】    981111
【裁判案由】    毒品危害防制條例
【裁判全文】
臺灣高等法院刑事判決                97年度上訴字第4165號
上  訴  人  臺灣板橋地方法院檢察署檢察官
被      告  甲○○
                    現羈押於臺灣臺北看守所
選任辯護人  郭學廉律師
被      告  乙○○
選任辯護人  劉昌崙律師
            林聖彬律師
上列上訴人因被告違反毒品危害防制條例案件，不服臺灣板橋地
方法院97年度訴字第1149號，中華民國97年7月23日第一審判決
（起訴案號：臺灣板橋地方法院檢察署96年度偵字第28289號）
，提起上訴，本院判決如下：
    主  文
原判決撤銷。
甲○○共同製造第二級毒品，未遂，處有期徒刑年捌月。扣案
如附表二應沒收物品表所示之物，均沒收。
乙○○共同製造第二級毒品，未遂，處有期徒刑肆年陸月。扣案
如附表二應沒收物品表所示之物，均沒收。
    事  實
一、甲○○、乙○○均明知甲基安非他命為毒品危害防制條例第
    2條第2項所列之第二級毒品，不得非法製造，竟基於共同製
    造第二級毒品甲基安非他命之犯意聯絡，由乙○○提供資金
    ，使甲○○出面擔任承租人，以每月新臺幣（下同）1萬5千
    元之租金，自民國96年10月5日起，向不知上情之房東李聯
    東承租臺北縣鶯歌鎮○○○街58號建物，作為製造甲基安非
    他命先驅原料假麻黃之場所，甲○○復至臺北縣新莊市○○路及臺北市○○路某化學器材行，購得甲醇、甲苯、丙酮
    、紅磷、碘、加熱器、燒杯、燒杯架、過濾網、電子磅秤、
    漏斗、工業用電扇、電磁爐、平底鍋、鍋鏟等物，作為製造
    甲基安非他命之工具及材料，甲○○進而參考其所取得之安
    非他命製造流程表所示製造方式，在上址場所，將含有假麻
    黃成分之感冒藥錠加入甲醇、甲苯等溶劑後，濾出假麻黃
    成分，再予以加熱、摻入丙酮，以提高假麻黃純度，萃
    取出甲基安非他命之先驅原料即粉狀假麻黃，待一定之數
    量後，以300公克為一包裝，再交付予乙○○所派遣之姓名
    年籍均不詳之成年人（尚無證據足認該領取者與甲○○、乙○○有共同製造第二級毒品甲基安非他命之犯意聯絡），以
    備進行後續製程。而甲○○自96年11月16日起，以偽稱製造
    減肥藥、感冒藥為由，僱用不知情之己○○，另自96年11月
    21日起，同以製造減肥藥、感冒藥為由，僱用不知情之庚○○，以協助在上址萃取毒品先驅原料假麻黃（己○○、庚○○由檢察官另案處分不起訴），惟甲○○、乙○○未及完
    成全部製程而製得甲基安非他命成品前，海岸巡防署海岸巡
    防總局北部地區巡防局新竹機動查緝隊之司法警察查緝人員
    ，即於96年11月21日15時5分許，持臺灣板橋地方法院法官
    核發之搜索票，至臺北縣鶯歌鎮○○○街58號執行搜索，當
    場查獲甲○○，並扣得如附表一所示之物，並發現其中如附
    表二所示之物，分別為製造甲基安非他命工具、原料、甲○○與乙○○通聯所用行動電話、甲基安非他命製程參考文件
    及萃取而得之粉狀與液狀假麻黃（名稱、數量、性質，詳
    見附表二），嗣於同日20時10許，在臺北縣鶯歌鎮○○○街
    56號門口逕行拘提乙○○到案，甲○○、乙○○之製造第二
    級毒品犯行，因而未遂。
二、案經海岸巡防署海岸巡防總局北部地區巡防局新竹機動查緝
    隊（下稱海巡署新竹機動查緝隊）移送臺灣板橋地方法院檢
    察署檢察官偵查起訴。
    理  由
壹、證據能力部分
一、被告甲○○、乙○○及其等選任辯護人就本院判決所引之被
    告本人以外之人於審判外所為言詞及書面陳述之證據能力，
    除對於被告甲○○於96年11月22日接受海巡署新竹機動查緝
    隊員詢問時所為言詞陳述之證據能力有所抗辯外，其他均無
    爭執，本院於98年10月19日審判期日，依刑事訴訟法第165
    條規定逐一提示調查各該證據，使檢察官、被告甲○○、乙○○表示意見，復由被告二人及其等選任辯護人為證明力之
    辯論，其等均未於言詞辯論終結前聲明異議，而查上述證據
    並無不法取得之瑕疵，復無證明力明顯偏低之情形，為證明
    被告甲○○、乙○○犯罪事實所必要，以之作為證據，應屬
    適當，合先敘明。
二、關於被告甲○○於96年11月22日接受海巡署新竹機動查緝隊
    員調查所為陳述部分，被告甲○○及其辯護人抗辯稱：查緝
    隊員在查獲現場，立即拿出被告乙○○之照片給被告甲○○
    指認，誘導威逼被告甲○○指證被告乙○○參與製造甲基安
    非他命，被告甲○○係因查緝隊員以誘導及脅迫方式取供，
    乃為不利於被告乙○○之陳述，其所言欠缺任意性，亦與事
    實不合，不得作為認定被告甲○○、乙○○二人共同犯罪之
    證據。被告乙○○及其辯護人亦抗辯稱：被告甲○○是在受
    查緝隊員誘導及脅迫之下，而為不利於被告乙○○之陳述，
    被告甲○○之陳述欠缺任意性，對被告乙○○而言，又為審
    判外之陳述，無證據能力。而丙○○及丁○○二位查緝員於
    原審均證稱其等曾跟監被告乙○○，倘若被告乙○○參與製
    造本件甲基安非他命，何以員警未能掌握到被告甲○○交付
    所謂假麻黃予被告乙○○之事證，顯見被告甲○○所言，
    亦不實在云云。
三、經查：
（一）就被告甲○○於96年11月22日接受海巡署新竹機動查緝隊
      查緝人員詢問時，其所為陳述是否出於任意性乙節，經原
      審依刑事訴訟法第156條第3項規定，先行傳訊證人即當時
      詢問與製作警詢筆錄之查緝員丙○○、丁○○到庭查證結
      果，其二人於原審97年7月3日審判期日均具結證稱被告甲○○於警詢所為供述係出於自由意志，未以強暴、脅迫、
      利誘、詐欺及其他不正方式取供等語（見原審卷第192頁
      、第200頁）。而被告甲○○於96年11月22日接受檢察官
      偵訊時，亦陳稱：「（問：海巡署人員有無對你施以強暴
      脅迫？）沒有。（問：你在海巡署所言，是否出於自由意
      志？）他們在辦案時，多少有給我一些誤導。（問：給你
      什麼誤導？）他們說通聯紀錄很清楚，要我把事情說清楚
      。（問：你所謂的海巡署說通聯紀錄很清楚，要我把事情
      說清楚，對你有什麼誤導？）有，他們跟我說，我應該不
      是整個事情的主導人。」等語（見96年度偵字第28289號
      偵查卷第171頁、第172頁）；其於96年11月23日接受原審
      法院法官行羈押審訊時，則供稱：「警官誤導我，他們跟
      我講話方式及他們對我態度有點不好。」等語（見原審96
      年度聲羈字第1173號聲羈卷第6頁），但對於如何受警方
      誤導，並未作任何釋明。在本院98年10月19日言詞辯論程
      序時，被告甲○○再度陳稱：「（審判長問：你們二位在
      地院法官面前應訊，是否出於自由意志？沒有被逼供？）
      被告甲○○答：是的。」（見本院98年10月19日審判筆錄
      第15頁）。據此觀之，本件海巡署新竹機動查緝隊查緝人
      員詢問被告甲○○相關案情時，僅對被告甲○○曉諭本案
      通聯紀錄之內容，使被告甲○○得悉不利之證據，而被告
      甲○○縱然當時有所謂緊張之情形（見同上偵查卷第171
      頁），當為犯罪嫌疑人為犯罪遭查獲後之通常情緒反應，
      海巡署新竹機動查緝隊查緝員於96年11月22日對被告甲○○進行詢問時，並未以強暴、脅迫、利誘、詐欺及其他不
      正方式取供，被告甲○○空言辯稱是受到警方誘導及脅迫
      ，始指認乙○○共同犯案云云，洵屬無據。被告甲○○在
      海巡署新竹機動查緝隊查緝人員面前所為陳述，並未欠缺
      任意性，依刑事訴訟法第156條第1項規定，得作為認定被
      告甲○○犯罪事實之證據使用。
（二）又刑事審判上之共同被告，係為訴訟經濟等原因，由檢察
      官或自訴人合併或追加起訴，或由法院合併審判所形成，
      其間各別之被告及犯罪事實仍獨立存在，故共同被告對其
      他共同被告之案件而言，為被告以外之第三人，本質上屬
      於證人。司法院釋字第582號解釋文所指被告詰問權之詰
      問標的，並非僅限於證人在「該案審判時當庭所為之陳述
      」，如證人業已於審判期日到庭接受被告或其辯護人就該
      證人「先前於審判外之陳述」之詰問，被告之詰問權即已
      獲正當法律程序保障，並無違憲之虞。至於所謂「該證人
      先前於審判外之陳述」自非漫無限制，仍需受刑事訴訟法
      第159條以下傳聞法則及其例外等相關規定之限制，要屬
      當然。觀上開釋字第582號解釋理由所述：「至於被告以
      外之人（含證人、共同被告等）於審判外之陳述，依法律
      特別規定得作為證據者（刑事訴訟法第159條第1項參照）
      ，除客觀上不能受詰問者外，於審判中，仍應依法踐行詰
      問程序。」等語，亦可知司法院釋字第582號解釋意旨並
      非以未經被告詰問為由，而一律否定依法律特別規定可得
      作為證據之被告以外之人於審判外陳述之證據能力，僅係
      認為上開可得作為證據之審判外陳述，仍應於客觀可能之
      情況下，於審判中踐行詰問程序而已。從而，於審判中已
      傳喚該共同被告到庭使被告或其辯護人有行使反對詰問權
      之機會，即已保障被告之反對詰問權，此時依據刑事訴訟
      法各該傳聞例外規定，採用該審判外向法官所為陳述及偵
      查中向檢察官所為陳述作為證據，即與憲法第8條第1項及
      第16條之規定意旨無違。據此，法院如於共同被告以證人
      身分到庭陳述，訊問被告對共同被告之審判外先前陳述有
      何意見，並准許被告及辯護人對於共同被告當庭及先前陳
      述進行詰問，即已賦予被告對於共同被告對質詰問機會，
      此時共同被告於審判外陳述，若符合刑事訴訟法第159條
      之1第2項、第159條之2規定，即具有證據能力，有最高法
      院96年度臺上字第1677號判決要旨可資參照。被告甲○○
      於海巡署新竹機動查緝隊查緝人員面前及檢察官面前，對
      於本件犯罪事實所為陳述，業經原審以證人身分傳喚被告
      甲○○到庭作證，並經檢察官、被告乙○○委由其辯護人
      當庭交互詰問，由被告乙○○表示意見而有行使對質詰問
      權之機會，對於被告乙○○之詰問權行使已有保障。而被
      告甲○○接受海巡署新竹機動查緝隊人員調查時，既係本
      於自由意志而為陳述，又離案發時間較近，較無遺忘、失
      神、空白、錯認、偏頗等記憶缺失，而本件涉及共同製造
      第二級毒品犯罪，存有高度之彼此利害攸關之結構性共犯
      關係，被告甲○○在未清楚掌握並認知共犯乙○○具體答
      辯內容前，面對犯罪真相呈現之自我壓抑與否認等心理防
      衛機制作用力較低，對於真實案情之陳述亦較未受其他外
      力干擾，故其先前接受海巡署新竹機動查緝隊查緝人員調
      查時所為陳述與審判中有所不符部分，應以先前之陳述具
      有較有可信之情況，為證明被告乙○○犯罪事實所必要，
      依刑事訴訟法第159條之2規定，認得為證據。至其等於檢
      察官面前所為陳述，既出於自由意志本於對案情之記憶及
      認知而為供述，依其陳述作成時之外部狀況，查無受外力
      支配干擾之顯然不可信瑕疵，依刑事訴訟法第159條之1第
      2項規定，同有證據能力。
貳、認定事實及得心證之理由
一、訊據被告甲○○、乙○○於原審及本院審判時均否認有共同
    製造甲基安非他命未遂之犯行，被告甲○○先於原審辯稱：
    扣案器具及製造流程資料係一名網咖認識的王先生所提供，
    王先生表示是要製造減肥藥，其不知確實成分為何云云，於
    本院準備程序階段雖一度承認犯行，但又於審判期日辯稱：
    我沒有製造毒品云云。被告乙○○辯稱：本案與我無關，甲○○於警詢之供述受到誘導及脅迫，所言不實，警方監聽我
    跟甲○○之電話談話內容，其實是談論化妝品面膜製造，我
    未提供資金給甲○○製造安非他命云云。
二、經查：
（一）本件海巡署新竹機動查緝隊查緝人員持臺灣板橋地方法院
      法官核發之搜索票，於96年11月21日15時5分許，至臺北
      縣鶯歌鎮○○○街58號執行搜索勤務，當場扣得如附表二
      所示之製造甲基安非他命工具、原料、被告甲○○、乙○○通聯所用行動電話、甲基安非他命製程文件及萃取而得
      之粉狀與液狀假麻黃等物，有搜索扣押筆錄與扣押物品
      目錄表及附表一、二備註欄所示之鑑定書可憑。
（二）被告甲○○於96年11月22日接受檢察官第一次偵訊時具結
      陳稱：「臺北縣鶯歌鎮○○○街58號，是由我向戊○○承
      租的，自96年10月5日起承租，每月租金15000元，我因為
      自己有施用毒品，正在研究毒品如何製造，我還在研究階
      段……我是將感冒藥提煉出麻黃素（指假麻黃），將感
      冒藥藥包放入燒杯，加入甲醇及甲苯各1500CC，進而加熱
      攪拌，持續1小時後，用紗布過濾後，將過濾後的油水拿
      到2樓放入平底鍋用電磁爐加熱至120度，持續約3小時，
      等到稍微乾掉，會有粉狀物，把裡面的甲醇及甲苯倒掉，
      並關火，再加入15分之1平底鍋的丙酮，放置一旁等它自
      己乾掉。我知道我加工而成的粉狀麻黃素是要做成安非他
      命，是要在桃園的中豐北路進行後段加工，但我不清楚要
      如何再加工。我大約二天可以做一批麻黃素，一天可以做
      3包左右，每包約300公克。現場查獲之己○○、庚○○對
      此事不了解，己○○只來1星期，庚○○只來1天，我都叫
      己○○到2樓把液態麻黃素的廢水倒掉，加入丙酮，讓麻
      黃素自己乾掉，再進行下一批加工。」等語（見同上偵查
      卷第172頁至第173頁）。原審為釐清被告甲○○製造甲基
      安非他命之實際流程，發函囑請內政部警政署刑事警察局
      進行鑑定，該局於97年6月26日以刑鑑字第970089483號函
      覆鑑定意見，認為本案係利用有機溶劑（甲苯、甲醇及丙
      酮）萃取感冒藥錠（含有假麻黃成分）中之假麻黃成
      分，且經濾網過濾掉藥錠中之賦型劑、添加劑及其他殘渣
      ，再將過濾後之溶液加熱，蒸乾有機溶劑後，產生純度較
      高之假麻黃成分。依本案現場亦查獲紅磷、碘及機油空
      瓶等物質，研判其係採取Nagai（Moscow）方法製造甲基
      安非他命，但現場欠缺「迴流裝置」，且亦未查獲碘化後
      之殘渣，故綜合研判，本案應先萃取出假麻黃，並預以
      Nagai（Moscow）方法製造甲基安非他命，現場查獲之設
      備及工具尚不足以完成相關製程。」（見原審卷第137頁
      ），核與被告甲○○於偵查中所稱萃取麻黃素（實為假麻
      黃）以供製成甲基安非他命之過程相符。
（三）被告甲○○雖辯稱扣案之工具只是要用來製造減肥藥云云
      ，然原審卷第261頁以下所示安非他命製作流程表（附表
      一編號37）影本明白記載假麻黃萃出後之製作流程：「
      先將紅磷倒入圓瓶內，再將麻黃倒入，然後加入250CC的
      水，之後外圍加冰塊跟水，冰鎮30分鐘過後加入碘（要慢
      慢加），加完後再等30分鐘，過後拿起來稍微搖晃（瓶子
      外圍水分一定要擦乾），放入加熱器組裡加熱，外圍倒入
      機油至八分滿，插入溫度計，溫度開至160至170度C（加
      熱開始要尋溫度，溫度計溫度要維持在125至140度C之間
      ），然後煮24小時。」等語，及「24小時煮完後，做鹼基
      。加入750CC的沸蒸餾水（一定要滾）之後拿起過濾，過
      濾後的油水倒入分液器內加入1000CC的二甲苯正反搖晃2
      次，靜置15分鐘後把下面那層油水漏進1萬公升燒杯裡，
      然後倒入600CC的二甲苯，之後加入250CC鹼水（鹼水比例
      1000CC蒸餾水加250克氫氧化鈉），之後每隔15分鐘加100
      CC的鹼水，直到1000CC的鹼水加完，加完後靜置15至20小
      時，20小時後把燒杯內的6000二甲苯倒出，以1000二甲苯
      加1000鹼水，一起倒入分液器內正反搖二次，靜置15分鐘
      之後下層鹼水漏出重複使用（1杯1000CC鹼水配6000二甲
      苯），之後再加入500CC的蒸餾水，正反搖二次，靜置5
      分鐘，下層廢水漏出丟棄，再重複一次，之後把油水漏出
      備用」，其中並記載有如何反覆以甲醇抽取結晶，並冷藏
      、冷凍再抽取成為成品之流程。再者，本件扣案物品確有
      製造流程表所記載之紅磷、碘、機油、甲醇、甲苯、丙酮
      等物質，並有平底鍋、加熱器、燒杯、蒸餾水空桶、攪拌
      棒等工具。參諸上述製作流程表及附表一編號43之安非他
      命比較圖表係在被告甲○○之隨身背包內查獲，此經證人
      即海巡署新竹機動查緝隊查緝員丙○○於偵訊中具結證述
      綦詳（見同上偵查卷第272頁）。而該安非他命比較圖表
      附有二包白色結晶物，其記載：「猜猜看，這兩個有什麼
      不同？A包是結晶之後再用丙酮清洗！B包呢！是結晶之後
      ，一樣用丙酮清洗，用甲醇再清洗個一次到二次，但是，
      要注意「小安」留（流）失的數量哦」等語（見同上偵查
      卷第79頁至第80頁照片所示）。由比較圖表匿稱該白色結
      晶為「小安」，可見被告甲○○所欲製造者乃甲基安非他
      命，而有關製程當中之結晶後反覆以甲醇抽取之步驟，更
      詳細記載在製作流程表內，與比較圖表中所稱「用甲醇再
      清洗個一到二次」乙節相符，足證被告甲○○係按該流程
      表所載製程，先利用含有假麻黃成分之感冒藥錠萃取其
      中假麻黃成分後，再圖進一步以碘化程序合成製造甲基
      安非他命甚明。被告甲○○於原審辯稱其欲製造減肥藥及
      於本院審理時辯稱其未製造毒品云云，無非係卸責之詞，
      委無可採。
（四）原審就被告甲○○有無於桃園縣中壢市○○○路732號，
      遂行甲基安非他命完成品之第二段製程，傳喚證人即海巡
      署新竹機動查緝隊查緝員丙○○、丁○○到庭具結作證，
      丙○○證稱：「我們後來有到中壢市○○○路732號執行
      搜索，是在查獲甲○○後不超過一週的時間內，但現場並
      未發現任何器具，亦無人員在該處，這個地點是甲○○表
      示願意配合才告訴我們的。」等語（見原審97年7月3日審
      理筆錄第4頁）；丁○○證稱：「有到中壢市○○○路732
      號進行搜索，但該處是空屋，沒有扣押任何物品。」等語
      （見上開審理筆錄第15頁）。是以被告甲○○於偵查中所
      稱本件甲基非他命之後段製程執行地點係在中壢市○○○
      路732號云云，固乏客觀佐證足以信為真實，然被告甲○○供稱其萃取假麻黃係為製造甲基安非他命乙節，已查
      與事實相符，可見前所述，不能以被告甲○○對於本件甲
      基安非他命之後續製造地點之部分陳述欠缺憑證，即謂其
      全部陳述不可採認。至證人即房屋出租人戊○○於原審雖
      曾具結證稱：「甲○○透過永慶房屋向我承租房子時，說
      是要作化妝品，出租後我曾經去過二次，都有跟甲○○聯
      絡，一次是甲○○的朋友開門讓我進去，另一次是甲○○
      自己開門」等語（見原審卷第20頁至第21頁）。然被告甲○○縱使任令戊○○進入屋內，然有關萃取假麻黃之加
      熱過程，對於不具製造毒品專業之證人戊○○而言，尚無
      從判別有無不法情事，證人戊○○上述證言，亦不足援為
      被告甲○○有利之認定。
（五）就被告乙○○共同參與製造本件第二級毒品甲基安非他命
      先驅原料假麻黃之情形，被告甲○○於96年11月22日接
      受海巡署新竹機動查緝隊查緝人員詢問時供稱：「我和『
      煒哥』平常用電話聯絡，電話是0000000000號，還有1支
      電話後面尾3碼是043，另外還有1支0915開頭的，我都是
      用我的電話與他聯絡，工廠內的器具是『煒哥』拿錢給我
      買的，我製造好麻黃素（指假麻黃）後聯絡『煒哥』，
      『煒哥』會再聯絡外面的人來拿。」等語（見同上偵查卷
      第11頁至第12頁），其並指認當時查緝員提供照片當中之
      「編號1乙○○」為其所稱之「煒哥」（見同上偵查卷第
      14頁），其於同日偵訊中亦具結證稱：「我之前大約兩天
      可以做成一批麻黃素，一天可作三包左右，每包300公克
      ，對方有時候3、5天或一星期與我聯絡1次。」（見同上
      偵查卷第173頁）。被告甲○○接受海巡署新竹機動查緝
      隊人員調查時，係本於自由意志而為陳述，又離案發時間
      較近，較無記憶缺失，而本件涉及共同製造第二級毒品犯
      罪，存有高度之彼此利害攸關之結構性共犯關係，被告甲○○在未清楚掌握並認知共犯乙○○具體答辯內容前，否
      認犯罪之心理防衛機制作用力較低，對於真實案情之陳述
      亦較未受其他外力干擾，其先前接受海巡署新竹機動查緝
      隊查緝人員調查時所為陳述與審判中有所不符部分，以先
      前之陳述具有較有可信之情況，依刑事訴訟法第159條之2
      規定，得為證據使用，已如前述，被告甲○○明確指稱係
      由綽號「煒哥」之被告乙○○提供資金，待被告甲○○萃
      取製造出高純度之毒品先驅原料假麻黃至一定之數量後
      ，隨即聯絡被告乙○○，被告乙○○會派遣姓名年籍不詳
      之人前來拿取假麻黃。被告甲○○亦具體供出綽號「煒
      哥」之人使用之電話為0000000000，還有1支電話後面尾3
      碼是043，另外還有1支是0915開頭之電話等語。被告甲○○雖於偵查、原審及本院審理時翻異前詞，改稱是將假麻
      黃交付給「王先生」及「林先生」，然被告乙○○於偵
      查中自承其使用之電話除扣案之0000000000號外，尚有00
      00000000號（見同上偵查卷第181頁、第293頁），另電話
      號碼0000000000號、0000000000號亦由被告乙○○使用，
      亦據被告乙○○供陳在卷（見同上偵查卷第182頁、第293
      頁），是被告乙○○就使用上開4個門號部分之供述，與
      被告甲○○所稱相符，被告乙○○確實使用該4支門號之
      行動電話無誤。
（六）而依警方聲請對被告甲○○持用之0000000000、00000000
      00號、被告乙○○使用之0000000000、0000000000等門號
      實施通訊監察並據以製作通訊監察譯文結果：「A 為被告
      甲○○，B 為被告乙○○；B ：你看可不可以先拿一萬元
      訂金給他。A ：不行拉，他很硬拉，你懂嗎？…A ：對…
      然後另外一樣東西已經有管制囉…不能大量的阿，而且每
      一家都漲價。B ：漲多少？幾成？A ：當初買大概7 、8
      百，現在1千多了。」（96年9月10日16時3分，見同上偵
      查卷第110頁）；「A為被告甲○○；B為被告乙○○；A：
      喂。煒哥。B：你晚上算一算，後面要補的東西多少錢？
      車子可能還要再租3天。A：還要再3天？B：對對對，你算
      一算多少錢，晚上跟他講，明天錢會…」（96 年9月16日
      19時25分，見同上偵查卷第113頁）；「被告甲○○：喂
      。被告乙○○：他叫我們把後半段要用的東西寫下來。」
      （96年9月28日12時32分，見同上偵查卷第118頁）；「被
      告甲○○：煒哥。我昨天有見客戶。問說有沒有樣品？有
      嗎？被告乙○○：沒有。」（96年9月30 日11時27分，見
      同上偵查卷第119頁）；「A為被告甲○○；B為被告乙○○；B：剛剛林先生打來說，禮拜四下午兩點，叫仙仔去
      對方那邊。A：禮拜四？B：恩。A：我晚一點再跟你見面
      ，再…B：你那邊要準備10包。A：我知道。B：每一包都
      用3200。A：我們晚一點再講。B ：好。」（96年9月30日
      11時27分，見同上偵查卷第102 頁）；「被告甲○○：煒
      哥我有事情想跟你商量。被告乙○○：什麼事？被告甲○○：我想租最好是獨棟的。被告乙○○：那個要多少錢？
      」（9月30日19時11分，見同上偵查卷第120頁）；「被告
      乙○○：反正空間應該還很大，到時候其它的，你們兩個
      人就拿去當生活費。」（96年10月1日19時39分，見同上
      偵查卷第122頁）；「被告乙○○：看得怎樣？被告甲○○：他一直問我們要做什麼的，意思問我們適不適合，我
      問他是不是有人來看房子？他跟我說，對。被告乙○○：
      那有人租就不要了阿。」（96 年10月29日18時1分，見同
      上偵查卷第131頁）；「A為被告乙○○，B為被告甲○○
      ；B：有阿！我剛剛有看到一間還不錯。A：是喔。B：我
      是覺得不錯，一二樓。A ：很大嗎？公司嗎？還是工廠？
      B：一二樓，他算是在巷子裡，但是隔壁都感覺一整條都
      沒有人在住，因為大家都把鐵門拉下來……而且那邊很通
      風，那一間條件可以啦！而且鐵捲門，房子又新新的漂漂
      亮亮的……A：要先把他訂下來？」（96年10月30日14時
      13分，見同上偵查卷第132頁）；「A為被告甲○○；B為
      被告乙○○；A：煒哥。B：小強，有沒有在你旁邊？A：
      沒有！B：他現在的意思說差一半！A：恩。B：現在林先
      生打電話來的意思是說300確定有90是100，有沒有？A：
      有阿。B：確定喔？A：恩。B：對方打來說300差不多50，
      差不多一半！A：你說阿紅（音譯）那裡喔？B：恩。A：
      是喔！B：我跟他說怎麼可能，一開始就說好的！A：對阿
      。B ：我現在是要問小強確定嗎？A：確定阿。B：喔。」
      （96年11月4日15時35分，見同上偵查卷第104頁）；「A
      為被告甲○○；B為被告乙○○；B：他現在就是那邊又打
      來跟他吵這個！A：恩。B：他是說叫我們示範給他們看，
      我說沒必要啦！反正就是有辦法處理這麼多出來啦！他們
      要配合就來啦，不要就算了！A：恩。B：我跟他們說當初
      人員就叫他們要撤換了！自己不要，要繼續相信那個人。
      A：恩。B：反正我們就是保證就是有這樣子，對不對？A
      ：恩，有，保證！B：90到100，對不對？A：恩。對！B：
      所以就不用理他！叫我們的人再進去教他們不可能啦！A
      ：怎麼可能！B：他說還是我們找個地方示範給他們看，
      我說不可能啦！一樣要示範，我自己處理就好了！去處理
      一趟給他們看幹嘛！A：恩，對阿。B：我跟他們說我們去
      處理我們的事，要就要，不要就拉倒！A：你是明天要回
      來嗎？B：應該是後天早上啦！有事情的話，我就明天回
      去，有事嗎？A：沒什麼事阿。B：那就等禮拜二早上回去
      ！那你那邊如果禮拜二弄好的話，就直接出去。A：好阿
      。B：我現在換這支喔！A：好。B：兩支都可以打，就是
      另外36沒有用！A：喔，好。」（96年11月4日16時11分，
      見同上偵查卷第104頁至第105頁）；「A為被告乙○○、B
      為被告甲○○；A：你看品質可不可以跟原來那樣。B ：
      好。A：現在變很多，是沒錯，但是品質不行。B：好，我
      跟他聯絡。」（96年11月18日15時40分，見同上偵查卷第
      137頁）。
（七）由前引通訊監察內容連貫、分析得知，被告乙○○曾對被
      告甲○○提供資金，對於被告甲○○用以製造甲基安非他
      命之租賃處所，其與被告甲○○亦有密切聯繫，而經檢察
      官、原審及本院多次質問被告甲○○及被告乙○○，即以
      最接近案發之初之偵查程序而言，其二人對於彼此間之資
      金往來之時間、次數、用途，即先後矛盾，漏洞百出，被
      告甲○○於偵查中先供稱向乙○○借了3次合計25萬元（
      見同上偵查卷第186頁），後改稱是96年8月，1次在臺北
      市中山區乙○○住處，向乙○○借25萬元，除此之外，就
      沒有再向乙○○借過錢（見同上偵查卷第212頁）。而被
      告乙○○於偵查先供稱：共借了甲○○20幾萬元，是分2
      、3次借，1次分別借5到10萬元，係於96年初借錢給甲○○，是在臺北市松山區交付借款，甲○○是以家裡有急用
      以及要到饒河街夜市擺糖葫蘆攤位為由借錢，並無借錢給
      甲○○去作化妝品，還有1次就是拜託朋友匯款這次（見
      同上偵查卷第236頁）。後又改稱借給甲○○3次錢，2次
      借5千元，1次借25萬元，2次在松山區饒河夜市交付，1次
      25萬元是在臺北市○○路、錦州街附近之路邊交付借款，
      甲○○是以在作化妝品，需要現金周轉為由借錢（見同上
      偵查卷第277頁、第27 8頁），而被告乙○○於本件查獲
      當日20時10分，在臺北縣鶯歌鎮○○○街56號門口，為警
      逕行拘提到案，然被告乙○○對於查獲當日有無與甲○○
      見面，為何會前往查獲地、歷次前往查獲地停留時間之說
      法，與被告甲○○之供述完全不同（見同上偵查卷第179
      頁至第182頁、第185頁，本院卷第79頁至第81頁之97年11
      月19日審判筆錄），被告甲○○於96年11月22日偵訊時供
      稱被告乙○○即為「煒哥」或「阿煒」（見同上偵查卷第
      186頁）。被告甲○○於其後改稱係由「王先生」、「林
      先生」之人主導本件製造毒品甲基安非他命云云，在電話
      中係以「王先生」、「林先生」稱呼該二人，然細觀通訊
      監察譯文，並無被告甲○○所稱情形，反而皆是由被告甲○○與綽號「煒哥」之被告乙○○聯繫，而製造毒品之犯
      罪集團成員為規避檢警機關查察，就製造毒品相關事項之
      聯絡，當會隱諱其事，不會直接於電話通聯當中言明，若
      對照前述被告甲○○製造本件甲基安非他命先驅原料假麻
      黃之流程經過及其於96年11月22日接受海巡署新竹機動
      查緝隊員詢問時所為陳述，被告甲○○與被告乙○○前揭
      對話內容，解讀為談論租賃處所是否符合製造毒品所需、
      製毒流程、毒品販售價格及有無利潤可圖、示範製毒流程
      、製毒原料已有管制及漲價、如何編造應付租屋仲介人員
      之說法等事項，始符事理，被告甲○○、乙○○對於本件
      製造第二級毒品甲基安非他命犯罪，顯有犯意聯絡及行為
      分擔實行。被告甲○○就所稱「王先生」、「林先生」究
      竟為何人，均無法供明，被告甲○○顯係欲藉由不存在之
      人為不實抗辯，而為被告乙○○脫罪，其於偵查中所稱：
      「要交麻黃素給對方，對方並不是乙○○，是王先生及林
      先生，我不知道他們的姓名、年籍。我在警詢中會說將麻
      黃素交給綽號『煒哥』的乙○○，是因為我被逮捕時，很
      多人圍著我，警察很兇地詢問我，拿出一張紙問我這是不
      是就是『煒哥』，我反應不過來，就在那邊簽了一張紙，
      做筆錄時，因為不知道該怎麼說，所以才供稱將麻黃素交
      給『煒哥』。我認識乙○○，才在警察所提供的多張相片
      中指認他，『煒哥』並不是乙○○」云云（見同上偵查卷
      第173頁至第174頁），及於原審所證稱「（問：為何經常
      用手機與乙○○聯絡）因為我有向乙○○借錢，欠他20幾
      萬元，分成3次借款，第一次借25萬元，是在臺北市中山
      區某處交付的，時間大約是96年8月間，第二次是在臺北
      市○○街向乙○○借5000元，第三次也是借5000元，借的
      時間忘記了。我沒有將麻黃素或假麻黃交給乙○○，我
      在警詢中會說跟『煒哥』約定交付麻黃素，是警察要我配
      合他們這麼說，我在警詢中所述不實，那些內容是我自己
      編的，我是為了向乙○○借錢才跟他說我在賣面膜。偵查
      卷第132頁譯文中提到房子的部分，是因為我想要跟乙○○借錢才跟他說我的化妝品公司，要找房子承租。第135
      頁譯文我提到要增加裝備，也是為了要跟乙○○借錢，才
      說要增加公司的裝備需要用錢，第136 頁的簡訊說房租匯
      過去，這是我家裡的房租，也是要跟乙○○借錢，我有請
      乙○○幫我匯房租，我給乙○○我的帳號，這是我自己家
      裡的房租，匯了2萬7千多元，但是因為帳號錯誤，錢沒有
      匯進去，這是我另外跟乙○○借的。第137頁的譯文，這
      應該是我當初跟乙○○提到面膜的品質，我有拿一些給他
      看過。第136頁的譯文，一包7百元，可能就是面膜的價格
      ，那些是我編的謊言，都是為了要向乙○○借錢，那些話
      所指的不是毒品」云云（見原審卷第211頁至第213頁），
      與其在本院審理所稱通話內容係與被告乙○○談及化妝品
      面膜之製造各節，顯違事實，不得據為被告乙○○有利之
      認定。
（八）至於證人即受僱於被告甲○○之己○○於偵查中雖具結證
      稱：「我不認識乙○○，我在鶯歌鎮○○○街58號處沒有
      看過乙○○。」等語（見同上偵查卷第176頁、第177頁）
      ，庚○○亦具結證稱：「我在鶯歌鎮○○○街的工廠沒有
      看過乙○○，是到11月21日海巡署人員抓到他我才看到。
      」等語（見同上偵查卷第178頁至第179頁），然以前述被
      告甲○○、乙○○之犯罪模式，被告乙○○並無每日親至
      鶯歌鎮○○○街58號之甲基安非他命先驅原料製造地點加
      以探視之必要，縱然己○○、庚○○二人證稱未見過被告
      乙○○，其等證言亦無從作為被告乙○○有利之證據。又
      海巡署新竹機動查緝隊查緝人員丙○○、丁○○雖於原審
      依序證稱：「96年10月10日甲○○和另一個人開車過去華
      視停車場，貨車有蓋布蓬，所以看不清楚車內的東西，後
      來車子被另一名不詳男子開走。另外還有一次是在東興街
      的一元堂茶坊交換東西，因為無法直接看過去，所以不確
      定拿的東西是否為假麻黃，只有看到有把物品搬上搬下
      ，好像在換車運送，但沒有看到物品為何，也沒有看過乙○○交付假麻黃給第三人。」（見原審卷第191頁至第1
      93頁）；「在我們監控期間，並沒有親眼看到甲○○拿假
      麻黃給乙○○，也沒有看過乙○○拿感冒藥給甲○○。
      」等語（見原審卷第199頁）。惟依前引被告甲○○於96
      年11月22日接受海巡署新竹機動查緝隊人員詢問時所為陳
      述，被告乙○○係另派他人向被告甲○○拿取假麻黃，
      證人丙○○、丁○○於跟監期間未見乙○○本人向被告甲○○拿取假麻黃，自屬當然，不能以被告甲○○未將製
      造完成之甲基安非他命先驅物質假麻黃直接交付予被告
      乙○○，即憑丙○○、丁○○前述證詞，而為被告乙○○
      有利之認定。
三、綜上所述，被告甲○○、乙○○所辯各節，俱無可採，本件
    事證明確，其二人如事實欄所示共同製造第二級毒品甲基安
    非他命未遂之犯行，堪以認定，應依法論科。
參、論罪科刑及撤銷改判之理由
一、核被告甲○○、乙○○著手製造第二級毒品甲基安非他命之
    先驅物質假麻黃，尚未進入碘化之成品製程即經查獲而不
    遂，其等所為，均係犯毒品危害防制條例第4條第6項、第2
    項之製造第二級毒品未遂罪。被告甲○○、乙○○有犯意聯
    絡及行為分擔，為共同正犯。被告甲○○僱用不知情之己○○、庚○○，為其萃取甲基安非他命之先驅原料假麻黃，
    為間接正犯。至公訴意旨認被告甲○○、乙○○應成立共同
    製造第二級毒品既遂罪，雖有如附表一編號35所示驗有甲基
    安非他命殘餘成分之燒杯與編號36所示之甲基安非他命扣案
    ，及證人丙○○於偵訊中具結證稱：「本件查獲現場有多個
    燒杯，大部分的燒杯都是用來裝假麻黃的液體，或是含有
    假麻黃乾燥後的粉末殘渣，我們在進門靠左邊後方的大辦
    公桌後面冰箱地上紙箱內找到一個燒杯，裡面有安非他命結
    晶物，我們有將結晶物刮除收取在夾鏈袋內，另外紙箱內還
    有以膠帶封口的紙杯，我們採證時將紙杯內的安非他命分別
    裝入夾鏈袋內，共有7小包。」等語為憑（見同上偵查卷第7
    1頁至第72頁）。惟依本件查獲現場扣案之器具設備，因欠
    缺迴流裝置，尚不足以完成甲基安非他命製程乙節，有前引
    內政部警政署刑事警察局覆函之鑑定意見可憑，而本件有無
    其他處所充為被告甲○○、乙○○製成甲基安非他命之據點
    ，未據檢察官舉證以資證明，是以本件現場雖扣有燒杯或紙
    杯內盛裝有甲基安非他命，然無積極證據證明該扣案之甲基
    安非他命係被告甲○○、乙○○利用扣案附表二所示工具及
    原料共同製造而得，被告甲○○、乙○○應僅成立製造第二
    級毒品未遂罪。公訴意旨所認，容有未洽，檢察官提起上訴
    ，主張被告甲○○、乙○○二人犯行，應以共同製造第二級
    毒品既遂罪論處，亦無理由。因被告二人所犯罪名同為「製
    造第二級毒品」，僅行為態樣有既遂及未遂之分，尚無庸援
    引刑事訴訟法第300條之規定變更起訴法條。被告甲○○、
    乙○○共同著手於製造第二級毒品之實行而不遂，為未遂犯
    ，均應依刑法第25條第2項之規定減輕其刑。
二、本件原審諭知被告甲○○罪刑，固非無見，惟對於被告乙○○共同參與本件製造第二級毒品甲基安非他命未遂之犯罪事
    證，未詳予勾稽，誤為被告乙○○無罪之諭知，核其認事用
    法，尚有未洽，檢察官指摘原審判決被告乙○○無罪為不當
    ，提起上訴，就被告乙○○部分請求改判有罪，為有理由，
    而此亦涉及被告甲○○有罪判決基礎之變動，原判決即屬全
    部無可維持，爰由本院撤銷改判。
三、本院分別審酌被告甲○○、乙○○之犯罪動機、目的、手段
    ，其二人無視第二級毒品甲基安非他命對於國民健康戕害甚
    鉅，竟著手大量製造甲基安非他命之先驅原料假麻黃，幸
    即時查獲，否則完成製程、成品流入市面，將嚴重影響社會
    治安及他人身心健康，兼衡被告乙○○、甲○○於本件犯罪
    之主從地位，犯後之態度，被告甲○○於原審判處其罪刑後
    ，其未提起上訴，並曾於本院準備程序及言詞辯論階段，為
    認罪陳述，尚非毫無悔意等一切情狀，對被告甲○○量處有
    期徒刑3年8月，對被告乙○○量處有期徒刑4年6月之刑罰。
    至於檢察官雖為被告甲○○之不利益提起上訴，以其犯罪後
    飾詞狡辯，所為犯行為其他毒品犯罪之源頭，要求判處更重
    於有期徒刑3年8月之刑度。惟本院認為被告甲○○前無犯罪
    紀錄，有本院被告全國前案紀錄表可憑，素行並非不佳，其
    於本案又係聽從被告乙○○之指示而製造第二級毒品甲基安
    非他命未遂，犯後非全無悔意，判處其有期徒刑3年8月，已
    足收警惕之效，無判處更重之刑之必要，檢察官此部分上訴
    ，尚無理由，併予敘明。
四、扣案如附表二應沒收物品表編號1至6、8至16、18至25、34
    、36、38，屬被告甲○○所有，供製造第二級毒品所用之器
    具及原料；附表二編號29至33、35等文件，則係為記載製造
    甲基安非他命之製造方法、過程，與所需工具、時間、費用
    等，亦屬被告甲○○所有，供製造甲基安非他命所用之物；
    附表二編號26至28等行動電話（含SIM卡），則分屬被告甲○○、乙○○所有，作為被告甲○○、乙○○共同製造第二
    級毒品相互聯繫之用；均應依毒品危害防制條例第19條第1
    項規定宣告沒收。此外，扣案如附表二編號7、17及37所示
    假麻黃殘渣、假麻黃粉末及液態假麻黃，屬第四級毒
    品，為違禁物，亦為被告甲○○所有，供其與被告乙○○共
    同製造甲基安非他命所用之在製品，同應依毒品危害防制條
    例第19條第1項規定沒收。至於如附表一所示編號26、27、3
    1之行動電話（含SIM卡）、編號32、33之鑰匙、編號34吸食
    器及編號35之殘留有甲基安非他命成分之燒杯，因查無證據
    認與本件製造第二級毒品犯行有關，爰不予宣告沒收。又被
    告甲○○雖持有上開燒杯內所殘留之安非他命及甲基安非他
    命結晶物8包，此部分亦經檢察官於起訴書犯罪事實欄予以
    敘明，惟原審就被告甲○○之犯行論以製造第二級毒品未遂
    罪後，就其上述持有第二級毒品之行為，是否另行成立毒品
    危害防制條例第11條第2項或同條例第10條第2項之罪，並未
    加以審究，而有漏判之情形，本院亦查無證據足認上開扣案
    第二級毒品與本件被告甲○○、乙○○製造第二級毒品未遂
    之犯行有所關連，基於罪刑不可分原則，當不得逕予宣告沒
    收，此部分應由原審續為審理而予補判，特此敘明。
據上論斷，應依刑事訴訟法第369條第1項前段、第364條，第299
條第1項前段，毒品危害防制條例第4條第6項、第2項、第19條第
1項，刑法第11條前段、第28條、第25條第2項，判決如主文。
本案經檢察官繆卓然到庭執行職務。
中    華    民    國    98    年    11    月    11    日
            刑事第十三庭  審判長法  官    曾德水
                                法  官    遲中慧
                                法  官    陳恆寬
以上正本證明與原本無異。
如不服本判決，應於收受送達後10日內向本院提出上訴書狀，其
未敘述上訴之理由者並得於提起上訴後10日內向本院補提理由書
（均須按他造當事人之人數附繕本）「切勿逕送上級法院」。
                                書記官    黃家麟
中    華    民    國    98    年    11    月    20    日
附錄本案論罪科刑法條全文：
毒品危害防制條例第4條
製造、運輸、販賣第一級毒品者，處死刑或無期徒刑；處無期徒
刑者，得併科新臺幣1千萬元以下罰金。
製造、運輸、販賣第二級毒品者，處無期徒刑或7年以上有期徒
刑，得併科新臺幣7百萬元以下罰金。
製造、運輸、販賣第三級毒品者，處5年以上有期徒刑，得併科
新臺幣5百萬元以下罰金。
製造、運輸、販賣第四級毒品者，處3年以上10年以下有期徒刑
，得併科新臺幣3百萬元以下罰金。
製造、運輸、販賣專供製造或施用毒品之器具者，處1年以上7
年以下有期徒刑，得併科新臺幣1百萬元以下罰金。
前5項之未遂犯罰之。
附表一-扣押物品表
┌──┬───────┬───┬──────────────┐
│編號│物品名稱      │數量  │備註（未標記者為甲○○所有）│
├──┼───────┼───┼──────────────┤
│ 1  │甲醇          │10桶  │                            │
├──┼───────┼───┼──────────────┤
│ 2  │甲苯          │9桶   │                            │
├──┼───────┼───┼──────────────┤
│ 3  │丙酮          │1桶   │                            │
├──┼───────┼───┼──────────────┤
│ 4  │空桶          │20桶  │                            │
├──┼───────┼───┼──────────────┤
│ 5  │平底炒鍋      │7個   │                            │
├──┼───────┼───┼──────────────┤
│ 6  │加熱器        │5個   │                            │
├──┼───────┼───┼──────────────┤
│ 7  │過濾後殘渣    │2袋   │檢出假麻黃成分（2 袋毛重約│
│    │              │      │30公斤），參見內政部警政署刑│
│    │              │      │事警察局97年1 月4 日刑鑑字第│
│    │              │      │00 00000000 號鑑定書編號E1、│
│    │              │      │E2。                        │
├──┼───────┼───┼──────────────┤
│ 8  │燒杯（含攪拌棒│11個  │                            │
│    │4 支）        │      │                            │
├──┼───────┼───┼──────────────┤
│ 9  │燒杯架        │3個   │                            │
├──┼───────┼───┼──────────────┤
│ 10 │已使用之過濾網│1包   │                            │
├──┼───────┼───┼──────────────┤
│ 11 │紅磷空瓶      │40瓶  │                            │
├──┼───────┼───┼──────────────┤
│ 12 │機油空瓶      │16瓶  │                            │
├──┼───────┼───┼──────────────┤
│ 13 │未使用之過濾網│1包   │                            │
├──┼───────┼───┼──────────────┤
│ 14 │碘            │1桶   │採樣送驗後，檢出碘成分，參見│
│    │              │      │上開鑑定書編號G 。          │
├──┼───────┼───┼──────────────┤
│ 15 │含假麻黃成份│57包  │分別檢出純度約百分之22、百分│
│    │之感冒藥錠（即│      │之25之毒品先驅原料假麻黃（│
│    │支氣管擴張劑，│      │共計淨重約8643.45 公克）參見│
│    │總毛重共8843.8│      │上開鑑定書編號D1、D2。      │
│    │公克。）      │      │                            │
├──┼───────┼───┼──────────────┤
│ 16 │白色空桶      │3桶   │                            │
├──┼───────┼───┼──────────────┤
│ 17 │麻黃素（總毛重│7包   │均檢出毒品先驅原料假麻黃，│
│    │共2680.7公克）│      │純度約為百分之73或百分之85  │
│    │              │      │等，參見上開鑑定書編號B1、B5│
│    │              │      │。                          │
├──┼───────┼───┼──────────────┤
│ 18 │電子磅秤      │1個   │                            │
├──┼───────┼───┼──────────────┤
│ 19 │漏斗          │1個   │                            │
├──┼───────┼───┼──────────────┤
│ 20 │鍋鏟          │2把   │                            │
├──┼───────┼───┼──────────────┤
│ 21 │湯匙          │2個   │                            │
├──┼───────┼───┼──────────────┤
│ 22 │壓汁機        │1台   │                            │
├──┼───────┼───┼──────────────┤
│ 23 │眼罩（護目鏡）│1個   │                            │
├──┼───────┼───┼──────────────┤
│ 24 │口罩          │2個   │                            │
├──┼───────┼───┼──────────────┤
│ 25 │電磁爐        │5台   │                            │
├──┼───────┼───┼──────────────┤
│ 26 │ELIYA F608手機│1支   │庚○○所有                  │
│    │（含門號098723│      │                            │
│    │5143號SIM卡， │      │                            │
│    │序號0000000000│      │                            │
│    │6327）        │      │                            │
├──┼───────┼───┼──────────────┤
│ 27 │NOKIA 2310手機│1支   │己○○所有                  │
│    │（含門號093627│      │                            │
│    │5963號SIM卡， │      │                            │
│    │序號0000000000│      │                            │
│    │41537）       │      │                            │
├──┼───────┼───┼──────────────┤
│ 28 │NOKIA 6060手機│1支   │乙○○所有                  │
│    │（含門號091501│      │                            │
│    │1967號SIM卡， │      │                            │
│    │序號0000000000│      │                            │
│    │6293）        │      │                            │
├──┼───────┼───┼──────────────┤
│ 29 │NOKIA 2610手機│1支   │乙○○所有                  │
│    │1支（含門號093│      │                            │
│    │0000000號SIM卡│      │                            │
│    │，序號00000000│      │                            │
│    │0000000）     │      │                            │
├──┼───────┼───┼──────────────┤
│ 30 │SONY ERICSSON │1支   │                            │
│    │Z200手機（含門│      │                            │
│    │號0000000000號│      │                            │
│    │SIM卡，序號351│      │                            │
│    │000000000000）│      │                            │
├──┼───────┼───┼──────────────┤
│ 31 │NOKIA 2310手機│1支   │                            │
│    │（含門號095314│      │                            │
│    │4429號SIM卡， │      │                            │
│    │序號0000000000│      │                            │
│    │27869）       │      │                            │
├──┼───────┼───┼──────────────┤
│ 32 │鑰匙          │1串   │己○○所有                  │
├──┼───────┼───┼──────────────┤
│ 33 │鑰匙          │2串   │                            │
│    │              │      │                            │
├──┼───────┼───┼──────────────┤
│ 34 │安非他命吸食器│1組   │                            │
├──┼───────┼───┼──────────────┤
│ 35 │燒杯          │1個   │經送驗後，燒杯玻璃內壁檢出甲│
│    │              │      │基安非他命成分，參見內政部警│
│    │              │      │政署刑事警察局97年2 月4 日刑│
│    │              │      │鑑字第0970016779號鑑定書。  │
├──┼───────┼───┼──────────────┤
│ 36 │甲基安非他命  │8包   │均檢出甲基安非他命成分（驗前│
│    │（總毛重共27.6│      │總純質淨重約8.65公克），參見│
│    │公克）        │      │97年1月4日鑑定書A1至A8。    │
├──┼───────┼───┼──────────────┤
│ 37 │安非他命製作流│4張   │                            │
│    │程表          │      │                            │
├──┼───────┼───┼──────────────┤
│ 38 │毒品製作工具需│3張   │                            │
│    │求表          │      │                            │
├──┼───────┼───┼──────────────┤
│ 39 │計算紙筆記本  │2本   │                            │
├──┼───────┼───┼──────────────┤
│ 40 │毒品製作時間表│3張   │                            │
├──┼───────┼───┼──────────────┤
│ 41 │支出明細表    │3張   │                            │
├──┼───────┼───┼──────────────┤
│ 42 │蒸餾水空箱    │2箱   │                            │
├──┼───────┼───┼──────────────┤
│ 43 │安非他命比較圖│1張   │                            │
│    │表（內含2 包樣│      │                            │
│    │品安非他命）  │      │                            │
├──┼───────┼───┼──────────────┤
│ 44 │工業用電扇    │1支   │                            │
├──┼───────┼───┼──────────────┤
│ 45 │液態麻黃素（總│6瓶   │均檢出毒品先驅原料假麻黃（│
│    │容量約 14400毫│      │編號C1至C5純度約為百分之6， │
│    │升 ）         │      │驗前純值淨重約590.10公克。編│
│    │              │      │號F ，純度百分之零點八，驗前│
│    │              │      │純值淨重約37公克），參見前開│
│    │              │      │鑑定書編號C1至C5及編號F 。  │
├──┼───────┼───┼──────────────┤
│ 46 │紅磷          │3瓶   │採樣送驗，檢出磷成分，參見前│
│    │              │      │開鑑定書編號H。             │
└──┴───────┴───┴──────────────┘
附表二-應沒收物品表
┌──┬───────┬───┬──────────────┐
│編號│物品名稱      │數量  │備註（未標記者為甲○○所有）│
├──┼───────┼───┼──────────────┤
│ 1  │甲醇          │10桶  │                            │
├──┼───────┼───┼──────────────┤
│ 2  │甲苯          │9桶   │                            │
├──┼───────┼───┼──────────────┤
│ 3  │丙酮          │1桶   │                            │
├──┼───────┼───┼──────────────┤
│ 4  │空桶          │20桶  │                            │
├──┼───────┼───┼──────────────┤
│ 5  │平底炒鍋      │7個   │                            │
├──┼───────┼───┼──────────────┤
│ 6  │加熱器        │5個   │                            │
├──┼───────┼───┼──────────────┤
│ 7  │檢出假麻黃成│2袋   │檢出假麻黃成分（2 袋毛重約│
│    │分之過濾後殘渣│      │30公斤），參見內政部警政署刑│
│    │              │      │事警察局97年1 月4 日刑鑑字第│
│    │              │      │0000000000號鑑定書編號E1、E2│
│    │              │      │。                          │
├──┼───────┼───┼──────────────┤
│ 8  │燒杯（含攪拌棒│11個  │                            │
│    │4 支）        │      │                            │
├──┼───────┼───┼──────────────┤
│ 9  │燒杯架        │3個   │                            │
├──┼───────┼───┼──────────────┤
│ 10 │已使用之過濾網│1包   │                            │
├──┼───────┼───┼──────────────┤
│ 11 │紅磷空瓶      │40瓶  │                            │
├──┼───────┼───┼──────────────┤
│ 12 │機油空瓶      │16瓶  │                            │
├──┼───────┼───┼──────────────┤
│ 13 │未使用之過濾網│1包   │                            │
├──┼───────┼───┼──────────────┤
│ 14 │碘            │1桶   │採樣送驗後，檢出碘成分，參見│
│    │              │      │上開鑑定書編號G 。          │
├──┼───────┼───┼──────────────┤
│ 15 │檢出毒品先驅原│57包  │分別檢出純度約百分之22、百分│
│    │料假麻黃之感│      │之25之毒品先驅原料假麻黃（│
│    │冒藥錠（即支氣│      │淨重約8643.45 公克）參見上開│
│    │管擴張劑，總毛│      │鑑定書編號D1、D2。          │
│    │重共8843.8公克│      │                            │
│    │。）          │      │                            │
├──┼───────┼───┼──────────────┤
│ 16 │白色空桶      │3桶   │                            │
├──┼───────┼───┼──────────────┤
│ 17 │檢出毒品先驅原│7包   │均檢出毒品先驅原料假麻黃為│
│    │料假麻黃之麻│      │百分之73或百分之85等，參見上│
│    │黃素（總毛重共│      │開鑑定書編號B1、B5。        │
│    │2680.7公克）  │      │                            │
├──┼───────┼───┼──────────────┤
│ 18 │電子磅秤      │1個   │                            │
├──┼───────┼───┼──────────────┤
│ 19 │漏斗          │1個   │                            │
├──┼───────┼───┼──────────────┤
│ 20 │鍋鏟          │2把   │                            │
├──┼───────┼───┼──────────────┤
│ 21 │湯匙          │2個   │                            │
├──┼───────┼───┼──────────────┤
│ 22 │壓汁機        │1台   │                            │
├──┼───────┼───┼──────────────┤
│ 23 │眼罩（護目鏡）│1個   │                            │
├──┼───────┼───┼──────────────┤
│ 24 │口罩          │2個   │                            │
├──┼───────┼───┼──────────────┤
│ 25 │電磁爐        │5台   │                            │
├──┼───────┼───┼──────────────┤
│ 26 │NOKIA 6060手機│1支   │乙○○所有                  │
│    │（含門號091501│      │                            │
│    │1967號SIM卡， │      │                            │
│    │序號0000000000│      │                            │
│    │6293）        │      │                            │
├──┼───────┼───┼──────────────┤
│ 27 │NOKIA 2610手機│1支   │乙○○所有                  │
│    │1支（含門號093│      │                            │
│    │0000000號SIM卡│      │                            │
│    │，序號00000000│      │                            │
│    │0000000）     │      │                            │
├──┼───────┼───┼──────────────┤
│ 28 │SONY ERICSSON │1支   │                            │
│    │Z200手機（含門│      │                            │
│    │號0000000000號│      │                            │
│    │SIM卡，序號351│      │                            │
│    │000000000000）│      │                            │
├──┼───────┼───┼──────────────┤
│ 29 │安非他命製作流│4張   │                            │
│    │程表          │      │                            │
├──┼───────┼───┼──────────────┤
│ 30 │毒品製作工具需│3張   │                            │
│    │求表          │      │                            │
├──┼───────┼───┼──────────────┤
│ 31 │計算紙筆記本  │2本   │                            │
├──┼───────┼───┼──────────────┤
│ 32 │毒品製作時間表│3張   │                            │
├──┼───────┼───┼──────────────┤
│ 33 │支出明細表    │3張   │                            │
├──┼───────┼───┼──────────────┤
│ 34 │蒸餾水空箱    │2箱   │                            │
├──┼───────┼───┼──────────────┤
│ 35 │安非他命比較圖│1張   │                            │
│    │表（內含2 包樣│      │                            │
│    │品安非他命）  │      │                            │
├──┼───────┼───┼──────────────┤
│ 36 │工業用電扇    │1支   │                            │
├──┼───────┼───┼──────────────┤
│ 37 │檢出毒品先驅原│6瓶   │均檢出毒品先驅原料假麻黃（│
│    │料假麻黃之液│      │編號C1至C5純度約為百分之6 ，│
│    │態麻黃素（總容│      │驗前純值淨重約590.10公克。編│
│    │量約14400 毫升│      │號F ，純度百分之零點八，驗前│
│    │）            │      │純值淨重約37公克），參見前開│
│    │              │      │鑑定書編號C1至C5及編號F 。  │
├──┼───────┼───┼──────────────┤
│ 38 │紅磷          │3瓶   │採樣送驗，檢出磷成分，參見前│
│    │              │      │開鑑定書編號H。             │
└──┴───────┴───┴──────────────┘


司法院資訊處製作；財團法人民間司法改革基金會備份。
